【裁判字號】    98,易,3259
【裁判日期】    990527
【裁判案由】    業務侵占
【裁判全文】
臺灣臺中地方法院刑事判決              98年度易字第3259號
公  訴  人  臺灣臺中地方法院檢察署檢察官
被      告  乙○○
選任辯護人  張益隆律師
被      告  辛○○
選任辯護人  陳育仁律師
被      告  戊○○
上列被告等因業務侵占案件，經檢察官提起公訴（97年度偵字第
28384號），本院判決如下：
    主    文
乙○○共同意圖為自己不法之所有，而侵占對於業務上所持有之
物，處有期徒刑陸月，如易科罰金，以銀元佰元即新臺幣玖佰
元折算壹日，減刑為有期徒刑月，如易科罰金，以銀元佰元
即新臺幣玖佰元折算壹日。
戊○○共同意圖為自己不法之所有，而侵占對於業務上所持有之
物，處有期徒刑陸月，如易科罰金，以新臺幣壹仟元折算壹日，
減刑為有期徒刑月，如易科罰金，以新臺幣壹仟元折算壹日。
辛○○共同意圖為自己不法之所有，而侵占對於業務上所持有之
物，處有期徒刑陸月，如易科罰金，以新臺幣壹仟元折算壹日。
    犯罪事實
一、乙○○、辛○○、戊○○均服役於陸軍航空第602 旅通用直
    昇機營（下稱通用營）擔任飛行官，為現役軍人，分別於附
    表編號1、2、3 所示之時間擔任該營伙食委員會之主伙委，
    負有對該營餐廳各項主、副食品投單、採購、清點之管理業
    務，為從事業務之人，均明知該通用營餐廳撥發之主、副食
    品，係該營伙食委員會受全體官兵之託而管理，仍屬全體官
    兵所有，應依「三軍糧秣補給作業手冊」之規定管理使用，
    不得擅自變賣處分。詎該通用營營長癸○○（另經本院為認
    罪協商判決）為支應個人交際費用，要求該通用營之伙食委
    員每月上繳結餘款，並由知情之該營軍人甲○○、庚○○（
    上列2 人均另經臺灣臺中地方法院檢察署檢察官為緩起訴處
    分）轉達癸○○之要求，乙○○、辛○○、戊○○竟於附表
    編號1、2、3 所示之時間，分別與癸○○、甲○○、庚○○
    、己○○共同基於意圖為自己或第三人不法所有之犯意聯絡
    ，分別於自己任職伙食委員之該月，將該營餐廳所剩副食品
    ，擅自以每桶沙拉油新臺幣（下同）300元、每罐沙茶醬200
    元之價格，販賣予該營牛奶供應商壬○○各1 次（另經本院
    以98年度易字第663號判決判處有期徒刑6 月，緩刑2年確定
    ），所得款項再分別交予甲○○、庚○○，再依癸○○指示
    運用之，乃以此方式將上開業務上所持有之副食品予以侵占
    入己，其等犯罪時間、行為人、販賣副食品種類、犯罪所得
    均分別詳如附表編號1、2、3所示。
二、案經國防部高等軍事法院高雄分院檢察署函送臺灣臺中地方
    法院檢察署檢察官偵查起訴。
    理    由
壹、程序部分：
一、管轄權之說明：
  (一)按現役軍人犯罪，由軍法機關追訴審判。但所犯為陸海空軍
    刑法及其特別法以外之罪，而屬刑法第61條所列各罪者，不
    在此限，國家安全法第8條第2項、軍事審判法第1條第1項前
    段定有明文。換言之，現役軍人觸犯陸海空軍刑法或其特別
    法所規定以外之罪，即應由普通法院審判。
  (二)按貪污治罪條例第2 條規定：「公務員犯本條例之罪者，依
    本條例處斷。」而所謂公務員者，謂下列人員：一、依法令
    服務於國家、地方自治團體所屬機關而具有法定職務權限，
    以及其他依法令從事於公共事務，而具有法定職務權限者。
    二、受國家、地方自治團體所屬機關依法委託，從事與委託
    機關權限有關之公共事務者。」刑法第10條第2 項亦有明定
    。從而所謂「公務員」，在「主體的要件」上，限於服務於
    國家、地方自治團體所屬機關的公務人員，或者是依法令從
    事於公共事務而具有法定職務權限者，或是受機關委託而從
    事與委託機關權限有關之公共事務者。在「事務的要件」上
    ，除了服務於國家或地方自治團體所屬機關之人員外，則必
    須是從事於公共事務者，而所謂公共事務必須係關於公權力
    行為，私經濟行為並不包含在內。簡言之，刑法關於公務員
    概念之範圍，僅限縮於「與公共事務及公權力之行使相關之
    人員」（臺灣高等法院96年3月23日93年度上更(二)717號判決
    參照）。另依民國93年1 月20日國防部令頒「國軍風紀維護
    實施規定」，凡由財務單位撥發之主副食費（含副食加給）
    、餘糧價格（含各項代金）、三節加菜金、軍士官繳交之主
    副食費及外單住（個人）搭伙費、演習或節慶上及撥發之加
    菜金及其他款項，納入伙食團者，通稱為「主副食費」；而
    依國防部聯合後勤司令部94年11月14日陞統字第0940002397
    號令頒「三軍糧株補給作業手冊」第301001規定，主副食費
    係按國軍官兵每人每月給與定量逐月申領，其一經給與，則
    所有權即為受給與官兵所取得，屬宦兵共有之財物（國防部
    45年1月27日典兼字第186號、48年2 月20日（48）誠效字第
    020號令釋及國防部46年11月21日覆普(二)字第277號判決參照
    ）。且依上開作業手冊第302057號規定：「各直接辦理伙食
    單位，應依據規定，組織伙食委員會，每一成員，均應確依
    規定履行其職責，經濟有效運用主副食品（費），並就官兵
    合理反映或要求，執行伙食管業務，充份發揮伙委會功能」
    。準此，足認伙食委員會並非該陸軍航空第602 旅之法定編
    制，而係由搭伙之全體官兵相互推選而成立，以代為處理官
    兵膳食勤務，為服務全體官兵之臨時任務編組，是伙食委員
    所辦理各項伙食事務，並不具「公務」性質，即非其法定職
    務權限，其身分自與刑法第10條第2 項所規定之公務員未合
    。綜上，國軍現行之伙食單位所組織之伙食團，係國軍官兵
    為便利辦理伙食業務立於私人法律關係所為之私性質團體，
    而非屬公務機關。是被告等人雖擔任該營餐廳伙食團之主、
    副伙委，負責該營餐廳各項副食品投單採購，乃係代表伙食
    團官兵對外採購所從事之私經濟行為，並非承辦公務，顯與
    其法定職務無涉，核其伙委身分之性質屬伙食團私法上之委
    任關係或其他民事契約所生之私法上之權義關係，所委任者
    並非機關權力範圍內之公務，被告等人並不因而享有公務上
    之權力，與其直昇機飛行官之公務員身分並無關連，非屬貪
    污治罪條例第5 條第1項第3款所規範之犯罪主體，自無貪污
    治罪條例規定之適用。
  (三)綜上所述，本件被告乙○○、戊○○、辛○○雖為現役軍人
    ，惟僅涉犯刑法第336條第2項之業務侵占罪，且該罪既非屬
    陸海空軍刑法及其特別法所規定之罪，參照前揭說明，自應
    由普通法院管轄。
二、證據能力之說明：
  (一)按被告以外之人（包括證人、鑑定人、告訴人、被害人及共
    同被告等）於司法警察官或司法警察調查中所為之陳述，與
    審判中不符時，其先前之陳述具有較可信之特別情況，且為
    證明犯罪事實存否所必要者，得為證據，刑事訴訟法第159
    條之2 定有明文。其立法本旨係以證人於審判外之言詞或書
    面陳述，屬於傳聞證據，此項證據，當事人無從直接對於原
    供述者加以詰問，以擔保其真實性，法院亦無從直接接觸證
    人而審酌其證言之憑信性，違背直接審理及言詞審理之原則
    ，除具有必要性及信用性情況之除外者外，原則上不認其有
    容許性，自不具證據能力（最高法院97年度上字第4837號判
    決意旨參照）；倘法院已經依據當事人聲請傳喚證人到庭接
    受檢辯雙方之交互詰問，則法院既已透過直接、言詞審理方
    式檢驗過該證人之前所為證述，當事人之反對詰問權已受到
    保障得以完全行使之情況下，該等審判外證據除有其他法定
    事由（例如：非基於國家公權力正當行使所取得或私人非法
    取得等，而有害公共利益，即以一般證據排除法則為判斷）
    ，應認該審判外供述已得透過審判程序之詰問檢驗，而取得
    作為證據之資格，亦即其審判外供述與審判中供述相符部分
    ，顯然已經構成具備可信之特別情狀，當然有證據資格，其
    不符部分，作為檢視審判中所為供述可信與否之彈劾證據，
    當無不許之理，最高法院97年度台上字第4370號判決意旨亦
    採認上開說明，臺灣高等法院臺中分院刑事判決97年度上訴
    字第2470號判決可資參照。證人甲○○、庚○○、壬○○、
    己○○於警詢之陳述，雖屬被告以外之人於審判外之陳述，
    但其等於原審法院或本院審理時均經傳喚到庭具結作證，行
    交互詰問，有結文在卷為憑，依照上開說明，已得透過審判
    程序之詰問檢驗，而取得作為證據之資格，故其等於警詢之
    供述，與法院審理中之證述不符部分，自容許以之作為彈劾
    其等於法院審理時所為陳述之憑信性，用以爭執其先後不一
    致陳述之證明力。
  (二)證人甲○○、庚○○、壬○○、己○○、子○○、丁○○等
    於偵查中經具結之證言，按卷內資料查無顯不可信之情形，
    依刑事訴訟法第159條之1 第2項規定，均認有證據能力，當
    得作為證據。
  (三)按被告以外之人於審判外之言詞或書面陳述，除法律有規定
    者外，不得作為證據，刑事訴訟法第159條第1項定有明文，
    此乃傳聞證據之排除法則。又傳聞法則之重要理論依據，在
    於傳聞證據未經當事人之反對詰問予以核實，乃予排斥，惟
    若當事人已放棄對原供述人之反對詰問權，於法院審判時表
    明同意該等傳聞證據可作為證據，基於證據資料愈豐富，愈
    有助於真實發現之理念，並貫徹刑事訴訟法修法加重當事人
    進行主義之精神，確認當事人對於證據能力有處分權之制度
    ，傳聞證據經當事人同意作為證據，法院認為適當者，亦得
    為證據。另當事人於調查證據時，對於傳聞證據表示「沒有
    意見」、「對於證據調查無意見」，而未於言詞辯論終結前
    聲明異議，應視為已有將該等傳聞證據採為證據之同意，此
    刑事訴訟法第159條之5定有明文。查本案其餘所引之下列證
    據，均據被告乙○○、辛○○、戊○○對證據能力表示「沒
    有意見」，亦未於本案言詞辯論終結前聲明異議，則本院審
    酌該等證據並無違法取證或證明力顯然過低之情事，均得採
    為證據。
貳、實體部分：
一、訊據被告乙○○、戊○○、辛○○固坦承於附表所示之時間
    擔任通用營之主伙委，惟矢口否認有何販賣副食品予壬○○
    之行為，被告乙○○辯稱：伊並無販賣之行為，且證人壬○○並無指認過伊，伊沒有上繳伙食結餘款，故曾被在行政作
    業上刁難云云；被告戊○○則辯稱：伊並無變賣副食品之行
    為，但伊確實有自掏腰包交付證人庚○○2 萬元，伊係為了
    工作上的順利才這樣做云云；被告辛○○亦辯稱：伊並無變
    賣副食品，伊是自掏腰包交付錢跟酒給證人庚○○云云。經
    查：
  (一)被告乙○○、戊○○、辛○○於附表所示之時間擔任通用營
    之伙食委員，負有對該營餐廳各項主、副食品投單、採購、
    清點之管理業務，且均明知該通用營餐廳撥發之主、副食品
    ，係該營伙食委員會受全體官兵之託而管理，仍屬全體官兵
    所有，應依「三軍糧秣補給作業手冊」之規定管理使用，不
    得擅自變賣處分等情，業據被告3 人坦承不諱，並有通用營
    伙委名冊、三軍糧秣補給作業手冊、國軍風紀維護實施規定
    、陸軍航空602 旅主計科重要工作回報單、聯勤司令部坪林
    副供站前台銷貨明細表、陸軍航空602 旅糧秣庫房進出管制
    簿、軍品補給作業單、主副食品收發分類登記表（經補量）
    、陸軍航空602旅通用營頭嵙山基地伙委人員名冊各1份及聯
    勤司令部坪林副供站－前台銷貨明細表3 份等在卷足資佐證
    ，是被告3人分別於附表編號1、2、3所示之時間擔任通用營
    之伙食委員，負有對該營餐廳各項主、副食品投單、採購、
    清點之管理業務，均為從事業務之人，應堪予認定。
  (二)被告乙○○雖以前詞置辯，惟查：
    1.證人即通用營通二連飛行官甲○○於97年1月9日、同年月
      22日臺中憲兵隊詢問時證稱：「（問：提示陸軍航空602
      旅通用營頭嵙山基地伙委人員名冊，何人有將截留之伙食
      費交付予你？）計有95年2月主伙委曾士瑋、95年3月主伙
      委趙龍清、95年4月主伙委朱世豐、95年6月主伙委乙○○
      、95年9 月主伙委李育融、95年10月主伙委鄭介宇及95年
      11月主伙委賴信安。」、「（問：95年6 月主伙委乙○○
      於何時？何地？交付你何金額？）乙○○於95年7 月初在
      我的寢室內當場交付予我新臺幣2 萬元。」、「（問：請
      詳述貴營前營長癸○○中校要求伙委不當截留副食費事情
      經過？並提示：陸軍航空602 旅通用營頭嵙山基地伙委人
      員名冊，何人有將截留之伙食費交付予你？）計有95年2
      月主伙委曾士瑋、95年3月主伙委趙龍清、95年4月主伙委
      朱世豐、95年5月主伙委廖文華、95年6月主伙委乙○○、
      95年8月主伙委呂賜德、95年9月主伙委李育融、95年10月
      主伙委鄭介宇及95年11月主伙委賴信安。」、「（問：95
      年6月主伙委乙○○於何時？ 何地？交付你何金額？）乙○○於95年7 月初，地點我已不復記憶，林員交付予我現
      金2萬元及2箱高粱酒。」；復於97年2 月29日檢察官偵查
      時證稱：「（問：有那些伙委繳錢給你？）95年6 月份主
      伙委乙○○於95年7月初（詳細地點不記得）繳交新臺幣2
      萬元及高梁酒2 箱給我。」等語（見國防部中部地方軍事
      法院檢察署偵他字第9號卷第159背面至162頁、第163至第
      165頁背面、第279至280頁背面）；又於97年4月28日檢察
      官偵訊時具結證稱：「（問：癸○○在擔任通用直升機營
      營長期間，你有無負貢收取結餘伙食費交給盧員運用之情
      形？）有，盧員在94年9月份上任營長，94年9月底至10月
      初，他命令我辦理營部訓練業務中之訓練經費，並定時向
      他回報經費處理情形，因有感營上經費不足，於94年年底
      ，在營長辦公室提到要用營上結餘之伙食費，做為基地建
      設或官兵的身上，從95年2月開始，營長運用2種方式，將
      伙食結餘款交給我，1 種是告知連級幹部轉達伙委將錢交
      給我，另1 種是告知伙委將錢交給我，到95年11月份收伙
      食結餘款，95年12月份我沒有收到伙食結餘款，因為該月
      份有增撥行政事務費，或營長有無向相關人員要該結餘款
      ，我不清楚。96年1 月15日我去受航空正規班，95年底至
      96年1 月初，將訓練經費業務交庚○○上士，交接時有跟
      他提營長可能會叫你收取伙委結餘下來的錢。」、「（問
      ：你從何時開始收取伙委交給你的結餘款？有無登帳？該
      款項如何運用？）答：95年2月份開始至95年11月份，其
      中95年7月份伙委沒交給我錢，總計9月份，總計收取14萬
      7仟餘元。一開始我有登帳在自己的筆記本裡，登記至95
      年7至8月我就沒登記了，在當月伙食費結餘款項，伙委會
      在次月十日前交給我，我收到後會向盧營長回報，誰交給
      我，總計多少錢。」、「（問：請詳述各月你所收取的費
      用為何？）95年6月份主伙委上尉乙○○，於95年7月上旬
      交給我的地點我忘記了，將2萬元直接交給我，另有結餘2
      箱高梁酒。」等語（見國防部高等軍事法院高雄分院檢察
      署偵字第11號偵查卷第36至46頁）；於本院審理時則具結
      證稱：伊自95年1 月至95年12月份，除了本身業務外，還
      有管理伙食結餘款，被告乙○○是95年6 月份之伙食委員
      ，有交付伙食結餘款給伊，但時間地點伊不記得，以伊之
      前所陳述為主，就被告乙○○是否親自交付高粱酒給伊部
      分，伊現在記憶不清楚，但是被告乙○○確實有交付2 萬
      元錢給伊等語（見本院卷第137至139頁），是證人甲○○
      收受伙食費結餘款之對象，應包括本案之被告乙○○無誤
      。
    2.證人即通用營通一連上尉飛行官己○○（原名張萌）於
      96年12月13日臺中縣憲兵隊調查時證稱：「（問：請詳述
      你要主動補充之情事？）95年6 月我擔任第一次接任副伙
      委，我什麼也不知道，當時上尉乙○○叫我搬沙拉油至牛
      奶廠商綽號「阿伯」之男子所駕駛之冷凍車上，數量我忘
      記了，我並不知道作何用途，後來我有看到乙○○去買2
      箱高粱酒，叫庚○○搬至庫房，且我有看到乙○○準備現
      金2 萬多餘元，並告述我這是要準備給營長癸○○的，其
      金額來源我不清楚。」；復於97年3 月24日檢察官偵訊時
      證稱：「（問：請詳述你於95年6 月份間擔任營上副伙委
      時協助乙○○販賣單位主副食品之經過？）95年6 月我擔
      任副伙委，詳細日期、時間不記得了，當時乙○○有叫我
      搬沙拉油至餐廳門口的民用貨車上，當時開車的人是個民
      人，但是不是壬○○，我不知道他是誰，數量我也忘了，
      我並不知道用途為何，搬完後乙○○指派我去做其他的事
      情，沒有其他的伙房兵和我們一起搬，只有我和乙○○去
      搬，他搬完後有去和那個民人接觸，後來民人就把貨車開
      走了，我知道乙○○須要在那個月結出錢來交給營長癸○○，但是我不知道是用這種方法，我有問他為什麼要這樣
      做，他告訴我『做就對了』，所以我就幫他搬，當時我想
      他應該是將那些沙拉油賣掉，後來95年6 月底我有看到乙○○買了2箱高梁酒給庚○○搬去庫房，後95年7月乙○○
      結帳時對我說，甲○○有跟他要每個月要交給營長的費用
      ，乙○○說他很煩惱，我也不知道怎麼辦，他說他要準備
      2 萬元給甲○○。」；又於98年5月6日於檢察官偵訊時結
      稱：「（問：95年6 月份乙○○有叫你搬沙拉油到餐廳門
      口的民用貨車上？）對。」、「（問：當時只有你和乙○○兩人搬？對。」、「（問：乙○○為何要如此做？）他
      是跟我說這個月要給錢給營長。」、「（問：沙拉油可以
      搬到民用貨車上？）不行。」；再於本院審理時結稱：伊
      於95年5、6月及96年7 月擔任副伙食委員，三次搭配的主
      伙食委員分別為廖文華、乙○○、丙○○，因為乙○○是
      第二次伙食委員，時間很遠了，伊不能確定乙○○是否有
      與伊一起搬運過沙拉油、沙茶醬到壬○○之車上，伊不能
      確定乙○○是否有賣主、副食品給壬○○，但關於95年6
      月間發生的事情應該是以96、97年間記得比較清楚，現在
      時間隔比較久，記得比較不清楚了，伊97年間在軍事檢察
      官面前之陳述，即關於乙○○當時叫伊搬運沙拉油至餐廳
      門口之民用貨車上這段陳述，是照伊當時之記憶回答，也
      是伊親身之經驗等語（見國防部中部地方軍事法院檢察署
      偵他字第9 號卷第179、180頁背面、第416至418頁；97年
      度偵字第28384 號偵查卷第63至67頁；本院卷第180至184
      頁），雖證人己○○於本院審理時就被告乙○○是否有指
      示或與其一起搬運通用營副食品一事表示無法確定，惟其
      亦稱於96、97年間於臺中縣憲兵隊調查時及於軍事檢察官
      偵查時所為之陳述，係依照當時自己之記憶所為，且是其
      親身經驗，再參諸證人己○○當時於臺中縣憲兵隊調查時
      、軍事檢察官偵查時所為之陳述，不論就當時犯罪之時間
      、地點、行為、人物均能詳細供述，且就當時犯罪情節之
      細節亦描述甚詳，堪認證人己○○於前揭臺中縣憲兵隊調
      查時、軍事檢察官偵查時陳述之內容應屬可信，且被告乙○○、證人己○○係95年6 月間通用營之主、副伙食委員
      ，依前開證人甲○○證述收受伙食結餘款之對象均為主伙
      委，並無副伙委，故主、副食品之管理權限應在主伙委而
      非副伙委，本件副伙食委員己○○若有搬運營區內副食品
      至民用貨車上之情形，被告乙○○既身為主伙食委員，豈
      有不知情之道理？是被告乙○○確實有指示證人己○○搬
      運營區之副食品至證人壬○○之民用貨車上甚明。
    3.證人壬○○於98年1 月13日檢察官偵訊時證稱：曾向包括
      被告乙○○在內之9 位伙委購買主、副食品（見97年度偵
      字第8316號卷第48 、216頁）；復於98年5月6日檢察官偵
      訊時改稱：有賣過白米等物給伊的人，就是伊所指認的戊○○、辛○○、己○○、丙○○，曾士瑋和乙○○沒有賣
      給伊（見97年度偵字第28384 號卷第63至67頁）；再於本
      院審理中結稱：並非每一任伙食委員都有跟伊配合，被告
      辛○○、戊○○有跟伊配合，被告乙○○沒有跟伊配合，
      伊可以確定是因為伊有當面跟被告辛○○、戊○○買過，
      但是沒有當面跟被告乙○○買過，伊是開貨車到營區廚房
      後門，有時候不一定有哪個被告在場，伊亦無法確認從95
      年2月至96年7月有哪些伙食委員沒有跟伊配合過，因為營
      區有很多伙食委員，且每個月就會更換兩個伙食委員，有
      些伙食委員可能有販賣，可能沒有販賣，所以伊不敢指認
      出來，但是伊有指認出來的人，應該不會指認錯誤等語（
      見本院卷第128至132頁），雖證人壬○○對於被告乙○○
      是否有販賣營區副食品部分，前後證述不一，而有瑕疵，
      然證人己○○既曾經被告乙○○指示搬運營區之副食品至
      壬○○之民用貨車上等情，如前所述，且證人壬○○亦於
      本院審理時證稱證人張維辰有與其配合買賣過沙拉油、沙
      茶醬、白米，且與其接洽可能是主或副伙食委員等語（見
      本院卷第130 頁），是證人壬○○係以營區內伙食委員有
      無當面與其接洽來區分該伙食委員有無販賣營區主、副食
      品，是縱被告乙○○並未親自與證人壬○○接洽買賣營區
      副食品，惟依上開證人己○○、壬○○之證述相互參酌，
      被告乙○○既有指示證人即副伙食委員己○○搬運副食品
      至證人壬○○之民用貨車上，自難僅憑證人壬○○證述之
      內容，遽認被告乙○○並無以指示證人己○○或其他士兵
      搬運營區副食品之方式，而間接與壬○○接洽並販賣營區
      副食品。
  (三)被告戊○○雖以前詞置辯，惟查：
    1.證人即通用營保修士庚○○於97年1月15日、97年2月29日
      、97年9月3日臺中憲兵隊詢問時證稱：「（問：你於接管
      私帳期間，有何月份伙委於何處？交付何金額予你？）計
      有96年1月主伙委戊○○他拿給我現金2 萬元，96年2月主
      伙委劉權祥他拿給我現金1 萬5千元，96年3月主伙委毛志
      中他拿給我現金1 萬5千元，96年6月主伙委辛○○他拿給
      我現金1 萬5 千元及1 箱多高粱酒，詳細交付地點我忘記
      了，但是都在營區內。」、「（問：有那些伙委繳餞給你
      ？）分別有96年1月的主伙委戊○○，他在96年1月份（詳
      細時間不記得）將現金新臺幣2 萬元在單位內繳交給我；
      96年2月份主伙委劉權祥於96年2月份（詳細時間不記得）
      於單位內繳交現金新臺幣1 萬5仟元給我；96年3月份主伙
      委毛志中於96年4月初於單位內繳交現金新臺幣1 萬5仟元
      給我；96年6月份主伙委辛○○於96年7月初於單位內繳交
      新臺幣1萬5千元及高粱酒1 箱給我，上述伙委都是主動將
      錢繳交給我，並非我前去找他們收取，他們共繳交給我新
      臺幣6萬5千元及1 箱高梁酒。」等語（見國防部中部地方
      軍事法院檢察署偵他字第9 號卷第170背面至172頁背面、
      第282至283頁背面）；復於97年4 月28日檢察官偵訊時亦
      證稱：「（問：請詳述各月你所收取的費用為何？）96年
      1月份主伙委上尉戊○○，於96年2月上旬在營區內，詳細
      地點忘記了，將2萬元整交給我；96年2月份春節前一二天
      ，  主伙委上尉劉權祥，在營區內，詳細地點忘記了，將
      1萬5仟元整直接交給我；96年3 月份主伙委上尉毛志中，
      於96 年4月上旬在營部側門，將1萬5仟元直接交給我；96
      年6月份主伙委上尉辛○○，於96年7月上旬，在我的寢室
      ，將1萬5仟元交給我，並留有1 箱高梁酒。上述金額合計
      約6萬5仟餘元及1 箱高梁酒。」等語（見國防部高等軍事
      法院高雄分院檢察署偵字第11號偵查卷第58至65頁）；再
      於本院審理時結稱：伊在96年1月至96年7月間管理伙食結
      餘款工作，其任內伙委戊○○、辛○○均有交付伙食結餘
      款給伊。其中戊○○是在96年2 月基地裡面的休閒中心或
      是停車場交付2 萬元給伊等語（見本院卷第134、135頁）
      。足以證明證人庚○○收受伙食費結餘款之對象，包括本
      案之被告戊○○無誤。
    2.證人即通用營通伙房人員子○○於97年3 月27日檢察官偵
      訊時證稱：「（問：戊○○是否指使你將單位的主副食品
      搬運至民人貨車上？）96年5 月份時，戊○○擔任伙委時
      要和其他幾員伙房兵，我忘記那些弟兄是哪些人，但是我
      確定戊○○有指示我將單位庫房的沙拉油及沙茶醬搬到綽
      號「阿伯」的牛奶商的貨車上，詳細數量和詳細時間我已
      經忘記了。」等語（見國防部中部地方軍事法院檢察署偵
      他字第9 號卷第422至423頁），又證人子○○於本院審理
      時傳拘均未到，本院復認其於偵查中所具結證述具可信性
      ，故被告戊○○有指示證人子○○搬運營區之副食品至證
      人壬○○之民用貨車上甚明。
    3.證人壬○○除於96年12月6 日第一次臺中憲兵隊製作筆錄
      時供稱：只有張峰萌及李昇翰而已，絕無再和其他伙委勾
      結（見臺灣臺中地方法院檢察署97年度偵字第8316號偵查
      卷第45頁）；其於同日第二次製作筆錄時，依憲兵隊提供
      之15張相片，證人壬○○指認共向張峰萌、李昇翰、戊○○及麥俊偉4 人購買主、副食品（同上偵查卷第26頁）；
      嗣於96年12月7日第三次製作筆錄，經憲兵隊提示前開相
      同之15張相片供證人壬○○指認時，壬○○再指認張峰萌
      、李昇翰、戊○○、麥俊偉、呂宗憬、丙○○、辛○○、
      黃大偉、閻修偉等9 人，曾販賣主、副食品予伊（同上偵
      查卷第31頁）；而於96年12月11日於檢察官偵訊時具結證
      稱：「（問：是否有向該九人購買軍品？）有，詳細情形
      如同我調查筆錄所述，麥俊偉是在96年3、4月有賣白米（
      20 跟50公斤裝）、沙拉油、沙茶醬，戊○○在96年1、2
      月有賣沙拉油、沙茶醬，張萌在95年6月跟96年7月有賣
      白米（20跟50公斤裝）、沙拉油、沙茶醬，李昇翰是在96
      年8 月有賣沙茶醬、沙拉油、呂宗憬在95年7 月是賣沙拉
      油、沙茶醬，辛○○在96年6 月賣沙拉油、沙茶醬，黃大
      偉在95年8 月賣沙拉油、沙茶醬，閻修偉在95年12月賣沙
      拉油跟沙茶醬，只有在96年7 月丙○○是用詢問錢有無下
      來，所以我認為他應該張萌跟我接洽的事，而他本身並
      無跟我賣過東西。」；於97年2 月27日復於檢察官偵訊時
      具結證稱：「（問：被你所指認照片中人是否確實有將白
      米、沙拉油及沙茶醬等物品販賣予你？）是。」、「（問
      ：是否知道你所指認之人之確實姓名？）答：我確定知道
      的李昇翰、丙○○、張萌及戊○○4人，其他5人我記得
      他們的臉但是不記得他們的確實姓名，但是只要提示照片
      給我看，我就可以認出他們，且他們都確實有將單位剩餘
      的白米、沙拉油及沙茶醬等物販賣給我。」、「（問：請
      詳述你向戊○○收購上述白米、沙拉油及沙茶醬等物之情
      形。）96年1及2月份時（詳細時間不記得）我要至該單位
      配送牛奶及飲料時，計有2至3次戊○○打電話給我，要我
      在餐廳等他，我配送完牛奶及飲料之後，高員告訴我說他
      要將單位剩餘的物品賣給我，我允諾高員，這幾次高員將
      單位的牛頭牌沙茶醬（3 公斤裝）及統一沙拉油（18公升
      裝）賣給我，上述所買的東西數量及購買時間我已經記不
      得了，但是我記得我是以沙拉油每桶新臺幣300 元、沙茶
      醬一罐新臺幣200 元之價格購買，每次購買後我都是直接
      拿現金交付給高員，每次大約新臺幣1,000元至新臺幣2,0
      00元左右，我買回來的東西一部份自己用，一部份轉賣給
      我家附近的攤販。」等語（見上開97年度偵字第8316號偵
      查卷第48至50頁、國防部中部地方軍事法院檢察署偵他字
      第9 號卷第273至276頁）；再於本院審理中結稱：並非每
      一任伙食委員都有跟伊配合，被告辛○○、戊○○有跟伊
      配合，被告乙○○沒有跟伊配合，伊可以確定是因為伊有
      當面跟被告辛○○、戊○○買過，但是沒有當面跟被告乙○○買過，伊是開貨車到營區廚房後門，有時候不一定有
      哪個被告在場，伊亦無法確認從95年2月至96年7月有哪些
      伙食委員沒有跟伊配合過，因為營區有很多伙食委員，且
      每個月就會更換兩個伙食委員，有些伙食委員可能有販賣
      ，可能沒有販賣，所以伊不敢指認出來，但是伊有指認出
      來的人，應該不會指認錯誤等語（見本院卷第128至132頁
      ）。是證人壬○○除於96年12月6 日第一次臺中憲兵隊調
      查時未指認過被告戊○○外，於其他臺中憲兵隊調查時，
      甚於檢察官偵訊時及本院審理時均具結證稱被告戊○○確
      有販賣過營區副食品予伊，是證人壬○○前對被告戊○○
      之指述既前後大致相符，且能詳述當時犯罪的時間、地點
      等情形，又表示其所指認出來的人都是當面與其接洽過的
      人，應該不會指認錯誤，況證人壬○○與被告戊○○並無
      任何仇隙怨恨，當不至於冒著偽證罪之風險而逕指認被告
      戊○○有前揭犯行，再者，證人壬○○並非於本院審理時
      指認全部被告，而係證稱被告戊○○、辛○○因有當面與
      其接洽過販賣營區副食品而僅指認被告戊○○、辛○○，
      是應認證人壬○○前揭指認被告戊○○證述，應屬可採。
    4.至被告戊○○辯稱96年1 月間營區並無買進沙拉油、沙茶
      醬，是其不可能販賣該物品云云，此有聯勤司令部坪林副
      供站（40013）前台銷貨明細表2份在卷可查（見國防部中
      部地方軍事法院檢察署偵他字第9號卷第7頁、臺灣臺中地
      方法院檢察署97年度偵字第8316號偵查卷第154 頁），惟
      查證人丙○○於本院審理時曾證稱：伊於96年7 月份擔任
      伙食委員，與下一任伙食委員交接時有交付沙茶醬20幾罐
      及不詳數量之沙拉油等語（見本院卷第186反面、187頁）
      ，是該通用營營區之沙拉油、沙茶醬有可能因有剩餘而交
      接給下一任伙食委員，因而使下個月的沙茶醬、沙拉油所
      需銷貨進入營區之量減少，甚或不需購入，縱被告戊○○
      所辯當時擔任伙食委員之任期內，並無銷入沙拉油、沙茶
      醬等情屬實，然該情形可能發生之因素甚多，除上一任伙
      食委員交接剩餘之沙拉油、沙茶醬外，亦可能當月營區伙
      食所需用之沙拉油、沙茶醬不多，自無需再為添購及其他
      因素等情，故被告戊○○前揭所辯，與其是否有販賣營區
      之沙拉油、沙茶醬予證人壬○○，係屬二事，自難據此為
      被告戊○○有利之認定，附此敘明。
    5.另被告戊○○辯稱其是自掏腰包2 萬元予證人庚○○云云
      ，然本院遍查卷證無證據足以證明被告戊○○所交付予證
      人庚○○之2 萬元伙食結餘款係被告戊○○自掏腰包，是
      被告戊○○前開所辯，委無足採。
  (四)被告辛○○雖以前詞置辯，惟查：
    1.證人即通用營保修士庚○○於97年1月15日、97年2月29日
      、97年9月3日臺中憲兵隊詢問時證稱：「（問：你於接管
      私帳期間，有何月份伙委於何處？交付何金額予你？）計
      有96年1月主伙委戊○○他拿給我現金2 萬元，96年2月主
      伙委劉權祥他拿給我現金1 萬5千元，96年3月主伙委毛志
      中他拿給我現金1 萬5千元，96年6月主伙委辛○○他拿給
      我現金1 萬5 千元及1 箱多高粱酒，詳細交付地點我忘記
      了，但是都在營區內。」、「（問：有那些伙委繳餞給你
      ？）分別有96年1月的主伙委戊○○，他在96年1月份（詳
      細時間不記得）將現金新臺幣2 萬元在單位內繳交給我；
      96年2月份主伙委劉權祥於96年2月份（詳細時間不記得）
      於單位內繳交現金新臺幣1 萬5仟元給我；96年3月份主伙
      委毛志中於96年4月初於單位內繳交現金新臺幣1 萬5仟元
      給我；96年6月份主伙委辛○○於96年7月初於單位內繳交
      新臺幣1萬5千元及高粱酒1 箱給我，上述伙委都是主動將
      錢繳交給我，並非我前去找他們收取，他們共繳交給我新
      臺幣6萬5千元及1 箱高梁酒。」等語（見國防部中部地方
      軍事法院檢察署偵他字第9 號卷第170背面至172頁背面、
      第282至283頁背面）；復於97年4 月28日檢察官偵訊時亦
      證稱：「（問：請詳述各月你所收取的費用為何？）96年
      1月份主伙委上尉戊○○，於96年2月上旬在營區內，詳細
      地點忘記了，將2萬元整交給我；96年2月份春節前一二天
      ，主伙委上尉劉權祥，在營區內，詳細地點忘記了，將1
      萬5仟元整直接交給我；96年3月份主伙委上尉毛志中，於
      96年4月上旬在營部側門，將1萬5仟元直接交給我；96年6
      月份主伙委上尉辛○○，於96年7 月上旬，在我的寢室，
      將1萬5仟元交給我，並留有1箱高梁酒。上述金額合計約6
      萬5仟餘元及1箱高梁酒。」等語（見國防部高等軍事法院
      高雄分院檢察署偵字第11號偵查卷第58至65頁）；再於本
      院審理時結稱：伊在96年1月至96年7月間管理伙食結餘款
      工作，其任內伙委戊○○、辛○○均有交付伙食結餘款給
      伊。其中辛○○是在96年6、7月間，地點伊不記得，有交
      付1萬5仟元給伊，至於高粱酒之箱數及時間，因為現在過
      太久了，所以依之前陳述為主等語（見本院卷第134至136
      背面頁）。足以證明證人庚○○收受伙食費結餘款之對象
      ，應包括本案之被告辛○○無誤。
    2.證人即通用營通伙房人員子○○於97年3 月27日檢察官偵
      訊時證稱：「（問：辛○○是否指使你將單位的主副食品
      搬運至民人貨車上？）96年6 月份時，辛○○擔任伙委時
      要我和其他幾員伙房兵，我忘記那些弟兄是哪些人，但是
      我確定辛○○有指示我將單位庫房的沙拉油及沙茶醬搬到
      綽號「阿伯」的牛奶商的貨車上，詳細數量和詳細時間我
      已經忘記了。」等語（見國防部中部地方軍事法院檢察署
      偵他字第9 號卷第422至423頁）；證人即通用營通伙房人
      員丁○○於97年3 月27日檢察官偵訊時結稱：「（問：辛○○是否指使你將單位的主副食品搬運至民人貨車上？）
      96年6 月份時，辛○○擔任伙委時要我、子○○和其他幾
      員伙房兵，我忘記那些弟兄是哪些人，但是我確定辛○○
      有指示我將單位庫房的沙拉油及沙茶醬搬到綽號牛奶伯的
      牛奶商的貨車上，詳細數量和詳細時間我已經忘記了。」
      等語（見國防部中部地方軍事法院檢察署偵他字第9 號卷
      第426、427頁）；其復於本院審理時證稱：「（問：你確
      定辛○○指示你搬運東西到車上？）因為是軍令，所以我
      一定要聽。」、「（問：你當時的陳述，是否是照你當時
      的記憶陳述？）是的。」等語（見本院卷第185 背面頁）
      ，證人子○○、丁○○既均提及被告辛○○曾指示其等搬
      運副食品之情事，又證人子○○於本院審理時傳拘均未到
      ，本院復認其於偵查中所具結證述具可信性，故被告辛○○有指示證人子○○、丁○○搬運營區之副食品至證人壬○○之民用貨車上甚明。
    3.證人壬○○之證述，如前所述，除於96年12月6 日第一次
      臺中憲兵隊調查時未指認過被告辛○○外，於其他臺中憲
      兵隊調查時，甚於檢察官偵訊時及本院審理時均具結證稱
      被告辛○○確有販賣過營區副食品予伊，是證人壬○○前
      對被告戊○○之指述既前後大致相符，且其於97年2 月27
      日檢察官偵訊時具結證稱：「（問：請詳述你向辛○○收
      購上述白米、沙拉油及沙茶醬等物之情形。）96年6 月份
      時（詳細時間不記得）我要至該單位配送牛奶及飲料時，
      有2、3次辛○○打電話給我，要我在餐廳等他，我配送完
      牛奶及飲料之後，楊員告訴我說他要將單位剩餘的物品賣
      給我，我允諾楊員，這幾次楊員將單位的牛頭牌沙茶醬（
      3 公斤裝）及統一沙拉油（18公升裝）賣給我，上述所買
      的東西數量及購買時間我已經記不得了，但是我記得我是
      以沙拉油每桶新臺幣300元、沙茶醬一罐新臺幣200元之價
      格購買，每次購買後我都是直接拿現金交付給楊員，每次
      大約新臺幣1,000元至新臺幣2,000元左右，我買回來的東
      西一部份自己用，一部份轉賣給我家附近的攤販。」等語
      （見國防部中部地方軍事法院檢察署偵他字第9號卷第273
      至276 頁），參諸前揭證言，證人壬○○既能詳述當時犯
      罪的時間、地點等情形，又表示其所指認出來的人都是當
      面與其接洽過的人，應該不會指認錯誤，況證人壬○○與
      被告辛○○並無任何仇隙怨恨，當不至於冒著偽證罪之風
      險而逕指認被告辛○○，再者，證人壬○○並非於本院審
      理時指認全部被告，而係證稱被告戊○○、辛○○因有當
      面與其接洽過販賣營區副食品而僅指認被告戊○○、辛○○，是應認證人壬○○前揭指認被告辛○○證述，應屬可
      採。
    4.另被告辛○○辯稱其是自掏腰包2 萬元予證人庚○○云云
      ，並提出其郵局帳戶交易明細影本1 份在卷足憑，然查縱
      被告辛○○當時有從其郵局帳戶提領2 萬元出來，亦難認
      被告辛○○所提領之金錢即為交付證人庚○○之伙食結餘
      款，且本院遍查卷證無證據足以證明被告辛○○所交付之
      2 萬元伙食結餘款係自掏腰包，故被告辛○○前揭所辯，
      亦無足採。
  (五)此外，復有聯勤司令部坪林副供站（40013）前台銷貨明表3
    份、陸軍航空第602 旅通用營頭嵙山基地伙委人員名冊、證
    人甲○○製作之本案相關經費運用情形、95年4 月以後退伍
    士兵名冊、96年8月7日陸軍航空第602 旅主計科重要工作回
    報單、主副食品收發分類登記表、軍品補給作業單、陸軍航
    空第602 旅糧秣庫房進出管制簿、國軍風紀維護實施規定、
    三軍糧秣補給作業手冊、陸軍部隊實務工作手冊、94人令職
    字第78號、94人令職字第062號、95人職令（士）字第070號
    、94人令職字第102號、95人職令（官）字第097號各1 份、
    陸軍602 旅通用營地勤伙食總帳冊14冊、免用統一發票收據
    及統一發票41張在卷可證。
  (六)綜上所述，本件事證明確，被告等所辯均不足採信，其等犯
    行洵堪認定，應依法論科。
二、被告乙○○行為後，刑法業於94年2月2日修正公布，於95年
    7月1日施行，而行為後法律有變更者，適用行為時之法律，
    但行為後之法律有利於行為人者，適用最有利於行為人之法
    律，現行刑法第2條第1項訂有明文，此條規定乃與刑法第1
    條罪刑法定主義契合，而貫徹法律禁止溯及既往原則，係規
    範行為後法律變更所生新舊法律比較適用之準據法，是刑法
    第2條本身雖經修正，但刑法第2條既屬適用法律之準據法，
    本身尚無比較新舊法之問題，應一律適用裁判時之現行刑法
    第2 條規定以決定適用之刑罰法律，先予敘明。又本次刑法
    修正之比較新舊法，應就罪刑有關之共犯、未遂犯、想像競
    合犯、牽連犯、連續犯、結合犯，以及累犯加重、自首減輕
    暨其他法定加減原因（如身分加減）與加減例等一切情形，
    綜其全部罪刑之結果而為比較，最高法院95年5 月23日95年
    度第8次刑庭會議決議可資參照。經查：
  (一)刑法第336條定有罰金刑，依95年6月14日增訂公布自同年7
    月1日起施行之刑法施行法增訂第1條之1規定：「（第1項）
    中華民國94年1月7日刑法修正施行後，刑法分則編所定罰金
    之貨幣單位為新臺幣。（第2項）94年1 月7日刑法修正時，
    刑法分則編未修正之條文定有罰金者，自94年1月7日刑法修
    正施行後，就其所定數額提高為30倍。但72年6 月26日至94
    年1月7日新增或修正之條文，就其所定數額提高為3 倍」及
    刑法第33條第5 款修正為：「主刑之種類如下：五、罰金：
    新臺幣1,000 元以上，以百元計算之」等規定觀之，依修正
    前後之法律，所定罰金刑之最高度額雖屬相同，然依被告行
    為時即修正前刑法第33條第5款規定之罰金最低額銀元1元，
    並提高10倍計算，前開罰金刑之最低額為銀元10元，即新臺
    幣30元，較之修正後之新臺幣1,000 元為低。自應以被告行
    為時即修正前關於科處罰金刑之法律較有利於被告。至於法
    定刑為罰金之提高標準部分，因前揭修正後刑法施行法第1
    條之1 規定，中華民國94年1月7日刑法修正施行後，刑法分
    則編所定罰金之貨幣單位為新臺幣；而94年1月7日刑法修正
    時，刑法分則編未修正之條文定有罰金者，自94年1月7日刑
    法修正施行後，就其所定數額提高為30倍。立法理由謂因應
    刑法增修條文施行後，刑法第33條第5 款規定，罰金貨幣單
    位已改為新臺幣，是以同法各罪所定罰金貨幣單位，自應配
    合上開規定修正；且因不再適用現行法規所定貨幣單位折算
    新臺幣條例，為使罰金數額趨於一致，避免衍生新舊法比較
    適用問題，以緩和實務適用法律之衝擊，於不變動罰金數額
    之前提下，而為制定。可見刑法施行法第1條之1係為取代罰
    金罰鍰提高標準條例第1 條及現行法規所定貨幣單位折算新
    臺幣條例第2條而制定，而本次刑法修正時，該法第336條並
    未修正，依上開規定，就罰金刑部分之貨幣單位改為新臺幣
    ，並就其所定罰金數額提高為30倍，惟實際上其構成要件及
    法定刑並未變更，自無新舊法比較適用問題，爰不贅予比較
    ，並應逕行適用裁判時之法律即刑法施行法第1條之1之規定
    ，附此敘明。
  (二)關於刑法第28條共同正犯之規定，修正後刑法第28條關於成
    立共同正犯之標準，將原來共同正犯之共同「實施」犯罪，
    改為共同「實行」犯罪，剔除完全未參與犯罪相關行為之「
    實行」的「陰謀共同正犯」及「預備共同正犯」，修正後之
    共同正犯之可罰性要件之範圍業已限縮，乃屬行為可罰性要
    件之變更，自應比較新舊法，本件被告所為，核符合刑法28
    條共同正犯修正前後之規定，其重輕並無任何不同，故經比
    較新舊法結果，應依刑法第2條第1項前段規定，適用行為時
    即修正前刑法第28條之規定。
  (三)綜上所述，經本院綜合比較結果，修正後刑法之規定並非較
    有利於被告，參酌修正後刑法第2條第1項前段、但書規定之
    「從舊從輕」原則，本案應適用修正前刑法規定為法條適用
    之依據。
  (四)應為新舊法比較但無庸為綜合比較部分：被告行為後，刑法
    第41條第1 項前段亦有修正，被告行為時，依修正前刑法第
    41條第1項前段、罰金罰鍰提高標準條例第2條（現已刪除）
    之規定，有期徒刑、拘役易科罰金之折算標準，原以銀元10
    0元、200元、300元折算1日，經折算為新臺幣後，應以新臺
    幣300元、600元、900元折算1 日，而刑法第41條第1項前段
    修正後，則規定以新臺幣1,000元、2,000元或3,000元折算1
    日，此因屬科刑規範事項之變更，其折算標準為裁判時所應
    諭知，自有就新舊法規定比較之必要，經比較新舊法結果，
    以被告行為時關於易科罰金之規定，較有利於被告（按定易
    科罰金之折算標準，係屬科刑規範事項，非屬前揭最高法院
    95年5月23日95年第8次刑庭會議決議第一、(四)則所定，應綜
    其全部罪刑之結果而為比較之事項，其既非屬法律適用之情
    形，即無與之綜合比較之適用）。
三、核被告乙○○、辛○○、戊○○所為，均係犯刑法第336 條
    第2 項之業務侵占罪。被告乙○○與同案被告癸○○、證人
    甲○○、己○○；被告戊○○與與同案被告癸○○、證人庚○○；被告辛○○與同案被告癸○○、證人庚○○，分別就
    上開犯行間，有犯意之聯絡及行為之分擔，均應論以共同正
    犯。爰審酌被告乙○○、辛○○、戊○○擔任通用營之伙食
    委員，未能為全體官兵謀利，反私自盜賣副食品，影響官兵
    權益甚鉅，惟其等盜賣副食品之數量非大，且盜賣所得並未
    中飽私囊，暨被告3 人之犯罪動機、目的、手段、生活狀況
    ，及其等犯後均否認犯行等一切情狀，分別量處如主文所示
    之刑，並均諭知易科罰金之折算標準，以資懲儆。
四、中華民國九十六年罪犯減刑條例業經立法院制定，並業經總
    統於96年7月4日公布，自96年7 月16日起生效，茲因被告乙○○、戊○○為上開犯行之犯罪時間均係在96年4 月24日以
    前，合於減刑條件，應依中華民國九十六年罪犯減刑條例第
    2條第1 項第3款、第7條、第9條之規定，減刑如主文所示之
    減得之刑，暨均諭知易科罰金之折算標準。
據上論斷，應依刑事訴訟法第299條第1項前段，刑法第2條第1項
前段、第28條、第336條第2項、第41條第1 項前段，修正前刑法
第28條、第41條第1項前段，刑法施行法第1條之1 第1項、第2項
前段，修正前罰金罰緩提高標準條例第2 條，中華民國罪犯減刑
條例第2條第1項第3款、第7條、第9條，判決如主文。
中    華    民    國    99    年    5     月    27    日
                  刑事第四庭  審判長法  官 鄭永玉
                                    法  官 張恩賜
                                    法  官 潘曉玫
以上正本證明與原本無異。
如不服本判決應於收受判決後10日內向本院提出上訴書狀，並應
敘述具體理由；其未敘述上訴理由者，應於上訴期間屆滿後20日
內向本院補提理由書（均須按他造當事人之人數附繕本）「切勿
逕送上級法院」。
告訴人或被害人對於判決如有不服具備理由請求檢察官上訴者，
其上訴期間之計算係以檢察官收受判決正本之日期為準。
                                    書記官  張齡方
中    華    民    國    99    年    5     月    27    日
附表：
  ┌─┬────┬───────┬────────┬───────┐
  │編│時    間│行為人        │變賣副食品之種類│  犯罪所得    │
  │號│        │              │                │              │
  ├─┼────┼───────┼────────┼───────┤
  │1 │95年6月 │癸○○、甲○○│沙拉油、沙茶醬  │新臺幣現款2萬 │
  │  │間      │、乙○○、張維│                │元、高粱酒2箱 │
  │  │        │宸            │                │              │
  ├─┼────┼───────┼────────┼───────┤
  │2 │96年1月 │癸○○、庚○○│沙拉油、沙茶醬  │新臺幣現款2萬 │
  │  │間      │、戊○○      │                │元            │
  │  │        │              │                │              │
  ├─┼────┼───────┼────────┼───────┤
  │3 │96年6月 │癸○○、庚○○│沙拉油、沙茶醬  │新臺幣現款2萬 │
  │  │間      │、辛○○      │                │元、高粱酒1箱 │
  └─┴────┴───────┴────────┴───────┘
附錄論罪科刑法條：
中華民國刑法第336 條
對於公務上或因公益所持有之物，犯前條第1項之罪者，處1年以
上7年以下有期徒刑，得併科5千元以下罰金。
對於業務上所持有之物，犯前條第1 項之罪者，處6月以上5年以
下有期徒刑，得併科3千元以下罰金。
前二項之未遂犯罰之。

司法院資訊處製作；財團法人民間司法改革基金會備份。
